【裁判字號】    99,交聲,386
【裁判日期】    990930
【裁判案由】    違反道路交通管理處罰條例聲明異議
【裁判全文】
臺灣新竹地方法院交通事件裁定  99年度交聲字第386號
原處分機關  交通部公路總局新竹區監理所新竹市監理站
異  議  人
即受處分人  甲○
上列異議人即受處分人因違反道路交通管理處罰條例案件，對於
交通部公路總局新竹區監理所新竹市監理站民國99年6 月29日竹
監新四字第裁51-E00000000號違反道路交通管理事件裁決處分聲
明異議，本院裁定如下：
    主  文
異議駁回。
    理  由
一、原處分機關略以：異議人即受處分人甲○於民國99年3月31
    日15時35分許，將其所有之車牌號碼8A－9668號自用小客車
    ，臨時停放在新竹縣竹北市○○○路與高鐵二路路口附近劃
    有紅線路段之禁止臨時停車處所，經新竹縣政府警察局竹北
    分局高鐵派出所警員拍照並填製竹縣警交字第E00000000 號
    舉發違反道路交通管理事件通知單，舉發異議人有「在設有
    禁止臨時停車處所停車」之違規。嗣異議人於到案日期前向
    原處分機關即交通部公路總局新竹區監理所新竹市監理站提
    出申訴，經原處分機關函請原舉發單位調查結果，仍認其確
    有前揭違規行為，乃據以依道路交通管理處罰條例第56條第
    1 項第1 款之規定，於99年6 月29日以竹監新四字第裁51-E
    00000000號裁決書，裁處異議人罰鍰新臺幣（下同）900 元
    。
二、聲明異議意旨略以：異議人甲○所有車輛雖有於前揭時、地
    停車之事實，惟異議人所停之處，最早期為紅線，後外加白
    線，理應為便民停車之故，而使大眾混淆不清有誤導之虞，
    因此該處經常停滿車輛。另該處並非交通要道，除停車外，
    車輛流通量極少，絕無不可臨時停車之需要，此外離高鐵站
    較近之處，皆有不可臨時停車之告示，而此處環路一周，皆
    無此設置，而入人於罪，十分無理，為此聲明異議，請求撤
    銷原處分等語。
三、按汽車停車時，禁止臨時停車處所不得停車；汽車駕駛人停
    車時，在禁止臨時停車處所停車者，處600 元以上1,200 元
    以下罰鍰，道路交通安全規則第112 條第1 項第1 款，道路
    交通管理處罰條例第56條第1 項第1 款分別有明文規定；次
    按禁止臨時停車標誌「禁26」，用以告示不得臨時停車，其
    限制條件得以附牌說明之。設於禁止臨時停車路段。已設有
    禁止臨時停車線者，得免設之；又按標線依其型態原則上分
    類為：「白實線」：設於路段中者，用以分隔快慢車道或指
    示路面範圍；設於路口者，作為停止線；設於路側者，作為
    車輛停放線；設於同向分隔島兩側者，用以分隔同向車流。
    「紅實線」：設於路側，用以禁止臨時停車；再按禁止臨時
    停車線，用以指示禁止臨時停車路段，以劃設於道路緣石正
    面或頂面為原則，無緣石之道路得標繪於路面上，距路面邊
    緣以30公分為度，本標線為紅色實線，線寬除設於緣石，正
    面者以緣石高度為準外，其餘皆為10公分，道路交通標誌標
    線號誌設置規則第79條、第149 條第1 項第1 款第3 目、第
    5 目、第169 條第1 、2 項亦分別定有明文。
四、經查：異議人所有之車牌號碼8A－9668號自小客車，於99年
    3 月31日15時35分許，在新竹縣竹北市○○○路與高鐵二路
    路口附近之劃有紅線之禁止臨時停車路段違規停車為警舉發
    之事實，有前開舉發通知單暨採證照片1 幀在卷可考。
五、至異議人抗辯舉發路段同時劃設白實線及紅線，及未在該處
    設有禁止臨時停車標誌，原處分機關裁決處分有誤云云。按
    禁止臨時停車紅實線之設置意旨，乃行政主管機關基於整體
    區域內之交通流量，並考量個別路段之實際狀況與行車安全
    等因素，認為該路段確實不適停車所為之繪設，其目的在禁
    止所有車輛於繪設該類標線路段上之任何停車行為，俾確保
    人車通行之安全並維護社會大眾使用道路之秩序。依此，本
    件系爭路段之外側雖同時存在有道路邊線之白實線，而白實
    線亦僅表示道路邊線之交通標誌，於無其他條件限制時，駕
    駛人固得停放車輛於劃設白線之路側，惟倘若有其他交通標
    誌加以限制時，仍應受該交通標誌之限制，因此，祇要在繪
    有紅實線之路段臨時停車，即屬違規事實。又前開路段既已
    設有紅實線禁止臨時停車，依前揭說明，禁止臨時停車標誌
    即得免設之。是異議人仍執上揭情詞置辯，殊無足採。
六、綜上所述，異議人確於裁決書所載時、地，在禁止臨時停車
    處所違規停車之事證明確，原處分機關就上開違規事實援引
    前揭規定及違反道路交通管理事件統一裁罰基準表，裁處異
    議人罰鍰900 元，於法並無不當，本件異議為無理由，應予
    駁回。
七、據上論斷，應依道路交通案件處理辦法第19條，裁定如主文
    。
中    華    民    國    99    年    9     月    30    日
                        交通法庭      法  官    邱玉汝
以上正本證明與原本無異。
如不服本裁定，應於裁定送達後5日內向本院提出抗告狀。
中    華    民    國    99    年    9     月    30    日
                                      書記官    陳怡芳

司法院資訊處製作；財團法人民間司法改革基金會備份。
